行　政　法　院　判　決　　　　　　　　　　　　　　八十七年度判字第五五八號
　　原　　　告　甲○○○
　　被　　　告　臺北市稅捐稽徵處
右當事人間因土地增值稅事件，原告不服財政部中華民國八十六年十月十四日台財訴
第000000000號再訴願決定，提起行政訴訟，本院判決如左︰
　　主  文
再訴願決定、訴願決定及原處分均撤銷。
　　事  實
緣原告於民國八十三年十一月十七日向被告申報其有坐落台北市○○段○○段六六六
地號（宗地面積為八○八平方公尺）持分三分之一土地之移轉現值新台幣（以下同）
二八、二八○、○○○元，並申請按自用住宅用地稅率課徵土地增值稅。經被告核定
其中一○五．六平方公尺按自用住宅用地稅率，其餘一六三．七平方公尺按一般用地
稅率課徵土地增值稅。原告不服，以系爭土地為自宅用地，無土地稅法第三十四條第
二項規定出售前一年內曾供營業使用或出租之情形，原告設籍系爭地址，出售自用住
宅亦未超過三公畝，應全部按百分之十稅率核課，方屬適法云云。申請復查，未獲變
更，訴經台北市政府八十五年二月十四日府訴字第八五○○四六五九號訴願決定略
以被告僅核准一○五．六平方公尺按自用住宅稅率課徵土地增值稅，於法未合等語，
將原處分撤銷，著由被告另為適法之處分。案經被告重核結果變更核定就二○二．九
一平方公尺按自用住宅用地稅率，其餘六六．四二平方公尺仍按一般稅率課徵土地增
值稅。原告仍有未服，提起訴願及再訴願遞遭決定駁回，遂提起本件行政訴訟。茲摘
兩造訴辯意旨如次：
原告起訴意旨略謂︰壹、再訴願決定明顯違反土地稅法施行細則第四條、民法第七百
五十八條「不動產以登記為要件」及同法第七百六十四條「物權因拋棄而消滅」之規
定。一、依民法第七百五十八條規定，不動產物權，依法律行為而取得設定、喪失及
變更者，非經登記，不生效力。原告出售土地面積二六九．三三平方公尺(808mx1/3)
，依土地所有權狀登記為原告所有，實不容置疑。該系爭土地除具有建築物權狀之新
生北路二段七○號房屋用地二○五．○九平方公尺外，尚含有未具建築物權狀之簡陋
建築用地計三一八平方公尺，及通路、庭院及空地計二八五平方公尺。而系爭未具建
築物權狀之房屋三一八平方公尺，並未辦理建築物所有權登記，此為再訴願決定機關
所肯定。該系爭未具建物權狀之簡陋建物及鐵皮屋，依不動產登記生效要件主義，並
非曾文彬及曾招治所有。被告以該自用住宅用地上，尚有未具建物權狀之簡陋建物及
鐵皮屋面積三一八平方公尺，其中六十六平方公尺係原始共有人曾招治之夫曾文彬分
管後搭建簡陋建築，及其餘二五二平方公尺均屬原始共有人購入時即存在建物或嗣後
合資搭建之鐵皮屋，而認定其中一二九平方公尺(66m +252m x1/4 ）為曾文彬及曾招
治所有，逕予縮減原告自宅用地之面積。其認定事實不僅忽略該系爭土地三一八平方
公尺上係未具建築物權狀之簡陋建築，並進而違反民法第七百五十八條「不動產以登
記生效」之規定。準此，原告為該出售土地上建築改良物之所有權，符合土地稅法施
行細則第四條「自用住宅用地」之規定。二、再訴願決定機關於再訴願決定書中指稱
「再訴願人於七十七年、七十八年間因拍賣取得系爭土地及具有建物權狀之地上房屋
所有權持分十二分之一，並未有任何未辦保存登記之建物一併拍賣移轉，是再訴願人
雖為系爭土地共有人，惟其上未具權狀之建物，依法仍為原始起造人或其繼承人所有
。」惟該系爭簡陋建物三一八平方公尺並未具建築物權狀，原告於七十七年及七十八
年間因拍賣取得系爭土地及建築物權狀之地上房屋所有權持分十二分之一時，自不可
能登記任何未辦保存登記之建物一併拍賣移轉，再訴願決定機關之認定事實顯有錯誤
。三、經查曾文彬乃原告之兄長，已過世二十餘年，曾招治於發生財務困難後遷居國
外未曾返國，其持分之土地及房屋於七十七、七十八年間遭法院拍賣由其他三位共有
人承購後，對該筆土地及所有建物已喪失原有之權利，向無任何產權糾紛。被告認定
曾文彬及曾招治對該無權狀建物之一部分具有法定所有權，與事實不符，甚至違背不
動產登記生效要件主義。四、更何況，曾招治出具聲明書，聲明原持分四分之一坐落
台北市○○段○○段六六六地號土地及地上有權狀建物，業於七十七年及七十八年遭
法院拍賣，並由其他三位共有人承買，自前述財產遭法院拍賣後，已喪失原持分所有
權，且不再分擔任何共同費用。對於該筆土地上違章搭蓋之簡陋建物及鐵皮屋，不論
其是否屬原始持分共有或係繼承先夫遺產所有，已拋棄及讓與全部所有權。該筆土地
上違章搭蓋之簡陋建物及鐵皮屋既未具建築物權狀，依民法第七百六十條「不動產物
權之移轉或設定，應以書面為之」及同法第七百六十四條「物權，因拋棄而消滅。」
之規定，曾招治既已聲明拋棄及讓與全部所有權，因此，該未具建築物權狀之建物所
有權係屬於原告、鄭陳金枝及高寶環三人共有。再訴願決定機關排除未具建築物權狀
之建物一二九平方公尺為原告所有，明顯違反民法第七百六十條「不動產物權契約要
式性」規定及同法第七百六十四條「物權拋棄」之規定。五、另再訴願決定機關於再
訴願決定書中指稱：「．．．因土地看守人非該屋所有權人，亦非有權處分人，是其
接受補償金並搬運，與有權處分人拋棄或讓與所有權尚屬有別，是曾文彬分管後搭建
之建物六十六平方公尺非屬再訴願人所有，自無由按自用住宅用地稅率課徵。」，亦
是肯定若權處分人（即曾招治）拋棄或讓與所有權，則該未具建物權狀之簡陋建物則
屬原告所有。原告出售該系爭土地，自可按自用住宅用地優惠稅率課徵土地增值稅。
因此，曾招治既已聲明拋棄及讓與全部所有權，依民法第七百六十條「不動產物權之
移轉或設定，應以書面為之」、同法第七百六十四條「物權，因拋棄而消滅。」之規
定及依六十七年度第二次民庭庭推總會決議決定，曾招治已將該簡陋建物及鐵皮屋之
事實上處分權讓與原告，原告出售該系爭土地，原告為該出售土地上建築改良物之所
有權人，完全符合土地稅法施行細則第四條「自用住宅」之規定，依法應按出售土地
全部面積漲價總額百分之十優惠稅率核課。再訴願決定援引財政部七十四年四月八日
台財稅第一四○三一號函規定顯然認定事實錯誤致違反土地稅法及民法之規定。六、
再訴願決定另援引財政部八十六年四月二十七日台財稅第三二七一二號函規定：「．
．．同一筆土地分建二棟房屋，．．．似此情形，．．．惟比照本部六十七年九月三
十日台財稅第三四二四八號函釋說明第一項有關樓房比例，按各棟房屋實際使用情形
所占土地面積比例，分別按特別稅率及一般稅率計課土地增值稅。」，該函釋係規定
同一筆土地共建二棟「合法」房屋，分別供營業使用及自用住宅；惟本案原告出售土
地之系爭建築物性質上係屬未具建築物合法權狀且全部建物均供自用住宅使用，與前
述財政部函釋所規定之性質有別，依法不應援引適用。貳、再訴願決定嚴重違反土地
稅法第九條及第三十四條之規定。一、原告所持分座落於本市○○區○○段四小段六
六六地號自用住宅用地乙筆計八○八平方公尺，地形方正完整，僅設一出入口，門牌
訂於出入口處，門牌新生北路二段七十號，地上合法建物係舊式磚造房屋，於民國四
十一年辦理第一次登記，建物面積二○五．○九平方公尺；其全部土地及地上建物所
有權由原告持分分之壹，原告持有土地面積二六九．三三平方公尺，未超過三公畝
，原告已設籍該地，出售前一年內未曾出租或供營業使用。二、原告出售之自宅用地
依土地稅法第九條及第三十四條之規定，已完全符合自用住宅用地之三要件，亦即土
地所有權人於該地辦竣戶籍登記、該土地無出租或供營業用，及都市土地面積未超過
三公畝規定，依法應按出售土地全部面積漲價總額百分之十優惠稅率核課，由此可證
，再訴願決定顯然違背土地稅法第九條及第三十四條之規定。、再訴願決定違反財
政部七十四年八月一日台財稅第一九七七六號函釋之規定。一、查本案自用住宅用地
上無權狀建物，係因合法建物不敷使用，乃於原庭院上增蓋之簡陋建築，設有水電、
廚房、臥室及倉庫等並未出租或供營業使用，乃自用住宅之擴大，該筆土地有改建之
計劃，且已於八十四年一月全部拆除，回復為庭院通路，依財政部前開函釋之規定，
該未具建築物權狀之建物所占土地面積，應包含在原告自宅用地面積範圍內，因此原
告出售該筆土地，依法應適用自用住宅優惠稅率核課土地增值稅。二、再訴願決定機
關於再訴願決定書中指稱：「另查再訴願人所有系爭土地係於八十三年十一月十六日
與承買人杜文夫訂立買賣契約，經原處分機關八十三年十二月十六日派員實地勘查結
果，該未具建物權狀之房屋尚存在，並非如再訴願人稱已於八十四年一月全部拆除，
且系爭土地上再訴願人所有之建物面積僅一三一．三六平方公尺[(523.09m -66m -63
m÷3=131.36m]，其餘建物所有權均非再訴願人或其配偶、直系親屬所有，與本部七
十四年台財稅第一九七七六號函釋舊有建物及其相鄰庭院無其他建物所有權人之情形
不同，自不能比附援引。」惟該未具建物權狀之房屋確實已於八十四年一月全部拆除
，回復為空地，與被告八十三年十二月十六日派員勘查時該簡陋建物尚存在並不衝突
。且依前述，原告出售系爭土地上之建築物為原告本身所有，自可依財政部七十四年
八月一日台財稅第一九七七六號函釋之規定，准予按自用住宅用地稅率核課土地增值
稅。肆、再訴願決定機關違反訴願法第二十四條及財政部（）台財訴第一六五五八
號令之規定。一、本案訴願決定機關於中華民國八十五年二月十四日以府訴字第八
五○○四六五九號訴願決定書撤銷決定意旨為「本件系爭土地上其中未具建物權狀之
其他房屋用地計三一八ｍ，訴願人持分三分之一為一六ｍ，業已於八十四年一月間全
部拆除，其他共有人楊君等五人均未否認訴願人所有持分三分之一，訴願理由主張因
合法建物不敷使用，乃於原庭院上增蓋簡陋之建築，該無權狀建物設有水電、廚房、
臥室及倉庫等，乃自用住宅之延伸，則原處分不予併計之法令依據為何﹖」，係指摘
被告違法認定原告未擁有該未具建物權狀三分之一之所有權，訴願決定機關亦認為該
未具建物權狀之簡陋建物乃自用住宅之延伸，自應依法准按自用住宅用地稅率課徵土
地增值稅。二、另依訴願法第二十四條「訴願之決定確定後，就其事件，有拘束各關
係機關之效力。」及財政部（）台財訴第一六五五八號令規定「．．．二、又訴願
及再訴願決定撤銷之案件，依照訴願法第二十四條：「訴願之決定確定後，就其事件
，有拘束各關係機關之效力。」原處分機關自應遵照訴願或再訴願決定意旨辦理，．
．．」，訴願決定機關撤銷決定意旨為原告擁有該簡陋建物三分之一之所有權，應准
按自用住宅用地稅率課徵土地增值稅。因此，被告率爾認定該未具建物權狀之簡陋建
物中一二九平方公尺非原告所有，改按一般稅率核課土地增值稅，顯然違反訴願法第
二十四條及財政部（）台財訴第一六五五八號令規定。綜上事實及理由，謹請大院
依法撤銷不利於原告再訴願決定、訴願決定、復查決定及原處分等語。
被告答辯意旨略謂︰一、按土地稅法第九條規定：「本法所稱自用住宅用地，指土地
所有權人或其配偶、直系親屬於該地辦竣戶籍登記，且無出租或供營業用之住宅用地
。」第三十四條第一項規定：「土地所有權人出售其自用住宅用地者，都市土地面積
未超過三公畝部分或非都市土地面積未超過七公畝部分，其土地增值稅統就該部分之
土地漲價總數額按百分之十徵收之。．．．」同法施行細則第四條規定：「本法第九
條之自用住宅用地，以其土地上之建築改良物屬土地所有權人或其配偶、直系親屬所
有者為限。」又財政部六十八年四月二十七日台財稅第三二七一二號函釋規定：「．
．．同一筆土地分建二棟房屋．．．似此情形．．．准比照本部六十七年九月三十日
台財稅第三四二四八號函釋說明第一項有關樓房例，按各棟房屋實際使用情形所占土
地面積比例，分別按特別稅率及一般稅率計課土地增值稅。」；七十四年四月八日台
財稅第一四○三一號函釋規定：「．．．土地所有權人出售之土地，其地上房屋為平
房，如該房屋所有權屬其本人或其配偶、直系親屬與他人共有時，其適用自用住宅用
地稅率之面積，應按房屋所有權持分比例計算。．．．」七十四年八月一日台財稅第
一九七七六號函釋略以：「．．．地上房屋係建築法頒布前已存在之舊式建物，且相
鄰之空地係供作庭院．．．及通路使用。如其他要件並無不合，．．．准予按自用住
宅用地稅率核課地價稅。」；七十五年一月二十五日台財稅第七五二○七九五號函釋
規定：「．．．有關土地所有權人出售自用住宅用地時，其地上建物所有權人之認定
；請依下列原則辦理：(一)土地移轉現值係如前申報者，應以訂立買賣契約日建物登記
簿所載房屋之所有權人為準。未辦理建物所有權登記者，則以房屋稅籍資料登載之納
稅義務人為準。(二)土地移轉現值係逾期申報者，為防止倒填立契日期，應以土地移轉
現值申報日前項資料登載之所有權人或納稅義務人為準。」二、查系爭土地上未具
建物權狀之房屋三一八平方公尺，其中有二十坪（即六十六平方公尺）係原始共有人
曾招治之夫曾文彬分管後搭建簡陋建築，其餘二五二平方公尺均屬原始共有人購入時
即存在之建物或嗣後合資搭建之鐵皮屋，此有經原始共有人鄭陳金枝及高寶環之受委
任人曹聰明於八十五年四月八日在本處具結指認之文件等附可稽。則曾文彬分管後
搭建之建物六十六平方公尺非屬原告所有，至為明確。再查原告於七十七年、七十八
年間拍賣取得系爭土地及具有建物權狀之地上房屋所有權持有十二分之一，並未有任
何未辦保存登記之建物一併拍賣移轉，此有台灣台北地方法院八十五年四月十三日北
院仁七十七民執丙字第六九四二號及同年月二十日北院仁七十六民執戊字第九一六七
號函等附案足憑。則曾招治原所有未具權狀之建物六三平方公尺(252m x1/4=63m）並
未併同移轉予原告，洵堪認定。從而，本處依原告房屋所有權持分比率計算，更正核
定原告申報土地移轉持分面積二六九．三三平方公尺(808m x1/3=269.33m  ）中二○
二．九一平方公尺(269.33m x000-00-00+205.09/205.09+318=202.91m ）土地按自用
住宅用地稅率，其餘六六．四二平方公尺按一般稅率課徵土地增值稅，洵屬有據。三
、至本件爭議之點在系爭土地上未具建物權狀之房屋三一八平方公尺，是否全部可按
自用住宅稅率課徵乙節。經本處查證，其中二十坪（即六十六平方公尺）係原始共有
人曾招治之夫曾文彬分管後搭建之簡陋建築，其餘二五二平方公尺則為原始共有人購
入時即存在建物，或嗣後合資搭建之鐵皮屋，此有經原始共有人鄭陳金枝及高寶環之
受委任人曹聰明於八十五年四月八日在本處具結指認之文件及曾受託看管新生北路二
段七十號倉庫並居住該址之林如國說明書等附可稽，已如前述。又據台灣台北地方
法院八十五年四月十三日北院仁七十七民執丙字第六九四二號及同年月二十日北院仁
七十六民執戊字第九一六七號函示，原告於七十七年、七十八年間因拍賣取得系爭土
地及具有建物權狀之地上房屋所有權持分十二分之一，並未有任何未辦保存登記之建
物一併拍賣移轉。是原告雖為系爭土地共有人，惟其上未具權狀之建物，依法仍為原
始起造人或其繼承人所有。至原告之子葉振銘八十五年三月八日出具之說明書稱：「
土地看守人及其眷屬於八十年間搬遷時，係由家母與其他兩位土地共有人與對方協議
，並共同負擔其搬遷補償費，俾將全部土地及地上建物收回自用」云云，主張原告對
該無權狀建物亦有三分之一權利乙節。因土地看守人非該屋所有權人，亦非有權處分
人，是其接受補償金並搬遷，與有權處分人拋棄或讓與所有權尚屬有別，是曾文彬分
管後搭建之建物六十六平方公尺非屬原告所有，自無由按自用住宅用地稅率課徵。又
依前所述，該強制執行程序並未有任何未辦保存登記之建物一併拍賣移轉，是其餘二
五二平方公尺，曾招治原所有未具權狀之建物六三平方公尺(252m x1/4=63m　）並未
併同移轉予原告，洵堪認定。另查原告所有系爭土地係於八十三年十一月十六日與承
買人杜文夫訂立買賣契約，經本處八十三年十二月十六日派員實地勘查結果，該未具
建物權狀之房屋目前尚存在，並非如原告已於八十四年一月全部拆除，且系爭土地上
原告所有之建物面積僅一三一．三六平方公尺【(523.09m -66m -63m )1/3=131.36m
】，其餘建物所有權均非原告或其配偶、直系親屬所有，核與財政部七十四年台財稅
第一九七七六號函釋舊有建物及其相鄰庭院無其他建物所有權人之情形不同，自不能
比附援引，原告所訴理由，殊無足採。從而本處原核定揆諸首揭規定，並無違誤。茲
原告復執前詞，提起本訴訟，自難謂有理由。本件原處分及訴願、再訴願決定敬請續
予維持。四、綜上論結，原告之訴應認為無理由，請依行政訴訟法第二十六條後段之
規定駁回原告之訴等語。
　　理  由
按「本法所稱自用住宅用地，指土地所有權人或其配偶、直系親屬於該地辦竣戶籍登
記，且無出租或供營業用之住宅用地。」「土地所有權人出售其自用住宅用地者，都
市土地面積未超過三公畝部分或非都市土地面積未超過七公畝部分，其土地增值稅統
就該部分之土地漲價總數額按百分之十徵收之。．．．」為土地稅法第九條及第三十
四條第一項所明定。次按「本法第九條之自用住宅用地，以其土地上之建築改良物屬
土地所有權人或其配偶、直系親屬所有者為限。復為同法施行細則第四條所規定。又
「．．．同一筆土地分建二棟房屋，．．．似此情形，．．．准比照本部六十七年九
月三十日台財稅第三四二四八號函釋說明第一項有關樓房例，按各棟房屋實際使用情
形所占土地面積比例，分別按特別稅率及一般稅率計課土地增值稅。」「．．．土地
所有權人出售之土地，其地上房屋為平房，如該房屋所有權屬其本人或其配偶、直系
親屬與他人共有時，其適用自用住宅用地稅率之面積，應按房屋所有權持分比例計算
。．．．」「有關土地所有權人出售自用住宅用地時，其地上建物所有權人之認定；
請依下列原則辦理：(一)土地移轉現值係如前申報者，應以訂立買賣契約日建物登記簿
所載房屋之所有權人為準。未辦理建物所有權登記者，則以房屋稅籍資料登載之納稅
義務人為準。(二)土地移轉現值係逾期申報者，為防止倒填立契日期，應以土地移轉現
值申報日前項資料登載之所有權人或納稅義務人為準。」復為財政部六十八年四月二
十七日台財稅第三二七一二號，七十四年四月八日台財稅第一四○三一號及七十五年
一月二十五日台財稅第七五二○七九五號函釋示有案。本件原告於八十三年十一月十
七日向被告申報其有坐落台北市○○段○○段六六六地號土地移轉現值，並申請按自
用住宅用地稅率課徵土地增值稅。被告以系爭吉林段四小段六六六地號土地宗地面積
為八○八平方公尺，地上建物（門牌：台北市○○○路○段七○號）為一樓平房，原
告所有為系爭土地及地上建物持分各三分之一，系爭土地除具有建物權狀之新生北路
二段七○號房屋用地計二○五．○九平方公尺，尚含有未具建物權狀之其他房屋（均
未裝釘門牌）用地計三一八平方公尺，及通路、庭院、空地之用地計二八五平方公尺
，而系爭未具建物權狀之房屋，並未辦理建物所有權登記，亦無房屋稅籍設籍資料可
考。又原告於七十七、七十八年間拍賣取得系爭土地及地上房屋（具有建物權狀部分
），並未併同取得該未具建物權狀之房屋，遂按系爭土地地上各棟房屋面積占土地面
積比例，核定原告申報土地移轉持分面積二六九．三三平方公尺(808mx 1/3=269.33m
）中一○五．六平方公尺(269.33m x205.09/205.09+318=105.6m）按自用住宅用地稅
率，其餘一六三．七平方公尺按一般用地稅率課徵土地增值稅。原告不服，申請復查
未獲變更，訴經台北市政府以八十五年二月十四日府訴字第八五○○四六九五號訴
願決定將原處分撤銷，由被告另為適法之處分。案經被告重核結果，以系爭土地上
未具建物權狀之房屋三一八平方公尺，其中有二十坪（即六十六平方公尺）係原始共
有人曾招治之夫曾文彬分管後搭建簡陋建築，其餘二五二平方公尺均屬原始共有人購
入時即存在之建物或嗣後合資搭建之鐵皮屋，此有經原始共有人鄭陳金枝及高寶環之
受委任人曹聰明於八十五年四月八日在被告具結指認之文件等附可稽，則曾文彬分
管後搭建之建物六十六平方公尺非屬原告所有，至為明確。再查原告於七十七年、七
十八年間拍賣取得系爭土地及具有建物權狀之地上房屋所有權持分十二分之一，並未
有任何未辦保存登記之建物一併拍賣移轉，此有台灣台北地方法院八十五年四月十三
日北院仁七十七民執丙字第六九四二號及同年月二十日北院仁七十六民執戊字第九一
六七號函等附案足憑。則曾招治原所有未具權狀之建物六三平方公尺(252m x1/4=63m
）並未併同移轉予原告，洵堪認定。被告因而依原告房屋所有權持分比率計算，更正
核定原告申報土地移轉持分面積二六九．三三平方公尺(808m x1/3=269.33m  ）中二
○二．九一平方公尺(269.33m x000-00-00+205.09/205.09+318=202.91m ）土地按自
用住宅用地稅率，其餘六六．四二平方公尺按一般稅率課徵土地增值稅，固非全然無
見。惟查建築物相鄰之空地係供作庭院通路使用者，准按自用住宅用地稅率課稅，前
經財政部以七十四年八月一日台財稅第一九七七六號函示指明。本件系爭土地面積八
○八平方公尺，除房屋用地二○五．○九平方公尺，及未具建物權狀之房屋用地三一
八平方公尺外，尚有通路、庭院、空地二八五平方公尺，為原處分及決定所認定之事
實。則此通路、庭院、空地倘為原告房屋所使用，即應與房屋用地合併計算自用住宅
用地面積，始符上開函示意旨，乃原處分僅以系爭土地上部分房屋為他人所有，而將
原告所有之房屋用地計算其自用住宅用地之面積，核課本件土地增值稅，摒除系爭土
地上通路、庭院、空地不予計入，復未說明該庭院、通路、空地是否為他人房屋所使
用，不無率斷。該系爭土地上通路、庭院、空地為何人房屋所使用，與本件自用住宅
用地面積之計算，及土地增值稅之稅額多少至有關係，原處分未予查明遽為處分，自
有可議。一再訴願決定遞予維持，亦有未洽。原告起訴意旨指摘及此，難謂全無理由
，應將原處分及一再訴願決定均予撤銷，由被告詳為查明後，另為適法之處分。
據上論結，本件原告之訴為有理由，爰依行政訴訟法第二十六條前段，判決如主文。
中    華    民    國     八十七      年      四      月       二        日
                    行 政 法 院 第 二 庭
                                審 判 長 評  事      黃  綠  星
                                         評  事      廖  政  雄
                                         評  事      徐  樹  海
                                         評  事      彭  鳳  至
                                         評  事      黃  合  文
右  正  本  證  明  與  原  本  無  異
                                         法院書記官  蘇  金  全
中    華    民    國     八十七      年      四      月       三        日
